台灣台北地方法院刑事判決　　　　　　　　　　　　 九十年交訴字第二號
　　公　訴　人　台灣台北地方法院檢察署檢察官
　　被　　　告　戊○○
右列被告因公共危險等案件，經檢察官提起公訴（八十九年度偵字第二二二六○號）
，本院判決如左：
    主    文
戊○○服用酒類，不能安全駕駛動力交通工具而駕駛，處有期徒刑參月；又駕駛動力
交通工具肇事，致人受傷而逃逸，處有期徒刑拾月。應執行有期徒刑壹年。緩刑參年
。
其餘部分公訴不受理。
    事    實
一、戊○○於民國八十九年十月二十三日晚上十一時許，在台北市○○路朋友處飲用
    約三至四杯之高粱酒後，因服用酒類過量，已達反應較慢、感覺減低、思考改變
    ，並影響駕駛能力而不能安全駕駛動力交通工具之狀態下，竟於翌日即同年月二
    十四日凌晨一時三十分許，駕駛車號ＢＷ－三○七九號自用小客車，沿台北市○
    ○路○段由北往南之方向行駛，途經與該路段二十四巷之交岔路口時，本應注意
    行車速度，及車前之狀況，而依當時之狀況，又無不能注意之情事，竟疏於注意
    ，致車輛之左前葉子板，撞擊承攬和信電訊股份有限公司光纖纜線工程之堡誠電
    訊工程有限公司所放置之警示燈、三角錐及架線器，致騰空飛起之架線器，砸到
    蹲在後方施工之丙○○，致其受有頭部外傷合併腦震盪、頭部撕裂傷、臉部撕裂
    傷等傷害（過失傷害部分經撤回告訴，如後述）。戊○○肇事致丙○○受傷後，
    詎逕自倒車調整方向後，加速逃逸，未對受傷之丙○○施以必要之救助，嗣經丙
    ○○記下車號，請途經現場不知名之營業小客車駕駛報警，始為台北市政府警察
    局中正二分局思源派出所員警攔獲，經警當場對戊○○進行酒精測試，測得其呼
    氣中所含酒精濃度達每公升０．七三毫克，始發現上情。
二、案經丙○○訴由台北市政府警察局中正二分局報請台灣台北地方法院檢察署檢察
    官偵查起訴。
    理    由
壹、有罪部分：
一、右開事實，業據被告戊○○於本院審理時坦承不諱，核與告訴人丙○○指訴之情
    節相符，並有證人即處理之員警丁○○、甲○○及乙○○到庭具結證述可稽，復
    有道路交通事故調查報告表、交通事故談話紀錄表、交通事故補充資料表等資料
    影本、及酒精濃度測試單在卷為憑，而被害人丙○○受有如事實欄所記載之傷等
    情，亦有卷附三軍總醫院附設民眾診療服務處出具之診斷證明書一紙可考，且飲
    酒後吐氣酒精濃度達於每公升０．五毫克時，即有反應較慢、感覺減低、影響駕
    駛之輕到中度之中毒症狀，又如已達於每公升０．五五毫克，其肇事率較一般未
    飲酒者之十倍，此有行政院國軍退除役官兵輔導委員會台北榮民總醫院八十八年
    八月五日（八八）北總內字第二六八六八號函及中央警察大學交通學系暨交通管
    理研究所教授蔡志中之研究報告各一紙在卷可稽，此項認定標準僅屬檢警取締酒
    後駕車之參考，固無拘束本院之效力，惟被告飲酒後呼氣所測得酒精濃度達每公
    升０．七三毫克，顯然已超出每公升０．五五毫克，並因此駕車肇事，足證被告
    有飲酒後已達不能駕駛動力交通工具之情形。綜上所陳，本件事證明確，犯行洵
    堪認定。
二、核被告戊○○肇事致人受傷逃逸所為，係犯刑法第一百八十五條之四肇事逃逸罪
    ；又其服用酒類，達於不能安全駕駛動力交通工具而駕駛所為，係犯刑法第一百
    八十五條之三之服用酒類，不能安全駕駛動力交通工具而駕駛罪。被告所犯上開
    二罪間，犯意各別，構成要件互異，應予以分論併罰。爰審酌被告素行、品行、
    犯罪手段、所生損害、犯後態度良好、深具悔意及於本院審理中已與告訴人達成
    和解等一切情狀，認量處如文所示之刑，已足資懲儆。本案並依刑法第五十一條
    第五款規定合併定其應執行之刑。末查被告未曾受有期徒刑以上刑之宣告，此有
    台灣高等法院檢察署刑案紀錄簡覆表在卷可徵，其因一時短於思慮而觸犯刑章，
    經此教訓後，當知所警惕而無再犯之虞，所宣告之刑，本院認以暫不執行為適當
    ，爰併予宣告如主文所示之緩刑，以勵來茲而啟自新。
貳、公訴不受理部分：
一按告訴乃論之罪，告訴人於第一審辯論終結前得撤回其告訴，又告訴經撤回者，
    應諭知不受理之判決，並得不經言詞辯論為之，刑事訴訟法第二百三十八條第一
    項第三百零三條第三款、第三百零七條定有明文。
二、戊○○於民國八十九年十月二十三日晚上十一時許，在台北市○○路朋友處飲用
    約三至四杯之高粱酒後，因服用酒類過量，已達反應較慢、感覺減低、思考改變
    ，並影響駕駛能力而不能安全駕駛動力交通工具之狀態下，竟於翌日即同年月二
    十四日凌晨一時三十分許，駕駛車號ＢＷ－三○七九號自用小客車，沿台北市○
    ○路○段由北往南之方向行駛，途經與該路段二十四巷之交岔路口時，本應注意
    行車速度，及車前之狀況，而依當時之狀況，又無不能注意之情事，竟疏於注意
    ，致車輛之左前葉子板，撞擊承攬和信電訊股份有限公司光纖纜線工程之堡誠電
    訊工程有限公司所放置之警示燈、三角錐及架線器，致騰空飛起之架線器，砸到
    蹲在後方施工之丙○○，致其受有頭部外傷合併腦震盪、頭部撕裂傷、臉部撕裂
    傷等傷害。公訴人認被告係觸犯刑法第二百八十四條第一項前段之過失傷害罪，
    依同法第二百八十七條前段之規定，須告訴乃論。茲據告訴人當庭撤回其告訴，
    依照首開說明，爰不經言詞辯論，逕諭知不受理之判決。
參、據上論斷，應依刑事訴訟法第二百九十九條第一項前段、第三百零三條第三款、
    第三百零七條，刑法第一百八十五條之三、第一百八十五條之四、第五十一條第
    五款、第七十四條第一款，判決如主文。
本案經檢察官己○○到庭執行職務。
中      華      民      國    九十一       年    六    月    十七    日
                                  台灣台北地方法院交通法庭
                                            法  官  劉  嶽  承
右正本證明與原本無異。
如不服本判決，應於判決送達後十日內向本院提出上訴狀(應抄附繕本)。告訴人
或被害人如對於本判決不服者，應具備理由請求檢察官上訴，其上訴期間之計算
係以檢察官收受判決正本之日期為準。
                                            書記官  江  虹  儀
中      華      民      國      九十一      年    六    月  十八    日
附錄本案論罪科刑法條全文：
刑法第一百八十五條之四：
駕駛動力交通工具肇事，致人死傷而逃逸者，處六月以上五年以下有期徒刑。
第一百八十五條之三
服用毒品、麻醉藥品、酒類或其他相類之物，不能安全駕駛動力交通工具而駕駛者，
處一年以下有期徒刑、拘役或三萬元以下罰金。
